【裁判字號】    92,小上,7
【裁判日期】    920207
【裁判案由】    給付票款
【裁判全文】
臺灣臺中地方法院民事裁定  九十二年度小上字七號
    上  訴  人  甲○○
    被  上訴人  乙○○
右當事人間請求給付票款事件，上訴人對於中華民國九十一年十一月十四日本院沙鹿
簡易庭中華民國九十一年度沙小字第三五五號第一審判決提起上訴，本院判決如左：
    主      文
上訴駁回。
第二審訴訟費用新臺幣壹仟伍佰伍拾元由上訴人負擔。
    理      由
一、上訴意旨略以：被上訴人執有之系爭支票係上訴人借予所任職之天外天餐廳使用
    ，以支付廠商貨款，而授權訴外人張永昌保管並代理簽發，詎張永昌未經上訴人
    同意，擅自代理簽發交付予被上訴人充任張永昌個人借貸之用，其情形與票據法
    第十三條之規定有異，而無該法條規定之適用，況該法條但書亦不排除惡意抗辯
    之適用，至於被上訴人是否明知或因過失而不知上訴人對張永昌此項授權之限制
    ，理應傳訊張永昌為證，爰請求廢棄改判等語。
二、按對於小額程序之第一審裁判之上訴或抗告，非以其違背法令為理由，不得為之
    。又上訴狀內應記載上訴理由，表明：(一)原判決所違背之法令及具體內容。(二)依
    訴訟資料可認為原判決有違背法令之具體事實。民事訴訟法第四百三十六條之二
    十四第二項、第四百三十六條之二十五分別定有明文。又所謂判決有違背法令，
    乃指判決不適用法規或適用不當，亦為同法第四百六十八條所明定，此亦為小額
    事件之上訴程序所準用（民事訴訟法第四百三十六條之三十二第二項參照）。而
    以判決有不適用法規或適用不當為上訴理由時，其上訴狀或理由書應有具體之指
    摘，並揭示該法規之條項或內容，若係成文法以外之法則，應揭示該法則之旨趣
    ，倘為司法院解釋或最高法院之判例，則應揭示該判解之字號或其內容，如依民
    事訴訟法第四百六十九條所列第一款至第五款事由提起上訴時（第六款未準用，
    參照民事訴訟法第四百三十六條之三十二第二項規定），其上訴狀或理由書應揭
    示合於該條款之事實，上訴理由狀如未依此項方法表明者，即難認為已對原判決
    之違背法令有具體之揭示，其上訴自難認為合法（最高法院七十一年臺上字第三
    一四號判例要旨參照）。
三、次按上訴狀內未表明上訴理由者，上訴人應於提起上訴二十日內提出理由書於原
    審法院，未提出者，母庸命其補正；上訴不合程式或已逾期間或法律上不應准許
    者，第二審法院應以裁定駁回之，民事訴訟法第四百七十一條第一項、第四百四
    十四條第一項前段，亦分別定有明文，此於小額事件之上訴程序亦準用之（民事
    訴訟法第四百三十六條之三十二第二項參照）。經查：本件上訴人對原審判決提
    起上訴，雖主張系爭支票係訴外人張永昌未經上訴人同意，擅自代理簽發交付被
    上訴人以供張永昌個人借貸之用，系爭支票係遭訴外人張永昌偽造，不適用票據
    法第十三條之規定，且原審應傳訊張永昌以證明被上訴人是否明知或因過失不知
    上訴人對張永昌授權之限制等語，惟核其前開上訴意旨所載內容，均係就原審關
    於上訴人授權張永昌簽發系爭支票有無限制其用途等取捨證據、認定事實之職權
    行使，指摘其為不當，而未具體表明合於不適用法規、適用法規不當、或民事訴
    訟法第四百六十九條所列第一款至第五款之情形，且原審就上訴人並未舉證證明
    所為授權張永昌確有限制，亦未證明被上訴人知悉上訴人與訴外人張永昌間就授
    權有無限制等情，已於判決理由記載明確，原審判決就本件證據之取捨及事實之
    認定，並已詳為說明，揭諸前開法律規定及判例意旨，即難認上訴人對原審判決
    之如何違背法令已有具體之指摘，其上訴即難認為合法，應予駁回。
四、據上論結，依民事訴訟法第四百三十六條之三十二第二項、第四百七十一條第一
    項、第四百四十四條第一項、第九十五條、第七十八條、第四百三十六條之十九
    ，裁定如主文。
中      華      民      國    九十二    年      二      月      七      日
                                        臺灣臺中地方法院民事第四庭
~B審判長法官  張恩賜
~B      法官  許秀芬
~B      法官  戴博誠
右正本證明與原本無異。
不得抗告。
中      華      民      國    九十二    年      二      月       七     日
~B    書記官


司法院資訊處製作；財團法人民間司法改革基金會備份。
